Minutes et répertoires du notaire Hippolyte MÉGRET, 18 août 1871 - 6 janvier 1903 (étude XXXI)
Archives nationales
- Minutes de Hippolyte MÉGRET, 18 août 1871 - 6 janvier 1903; MC/ET/XXXI/1053 - MC/ET/XXXI/1438
  - Minutes. 1882, 1er février - 15 février, 1er février - 15 février 1882; MC/ET/XXXI/1182
    - Dépôt de pièces concernant la société anonyme The Edison electric Light Compagny of Europe Limited, dont le siège est à New York City (état de New York, États-Unis). Copie d'un certificat en anglais garantissant que la société est organisée conformément aux lois en vigueur dans l'état de New York et copie de pièces relatives à la formation de ladite société dont une contient un extrait des statuts. Originaux de certificats et traductions des dites pièces., 2 février 1882; MC/ET/XXXI/1182
      De l'image fixe à l'image animée (1820-1910), documents du Minutier central des notaires de Paris relatifs à l'histoire des photographes et de la photographie, par Marc Durand, Paris, Archives nationales, 2015, notice n° 1802 (version dématérialisée de l'instrument de recherche, les notices biographiques et compléments de descriptions d'actes ne se trouvent que sur la version papier de l'ouvrage, voir contexte dans le Plan d’orientation général - Notaires de Paris, guides thématiques du Minutier).
      New York (Etats-Unis)
    - Cahier des charges pour la vente de diverses actions de la Compagnie française du celluloïd appartenant à Monsieur Castets-Hennebert, demeurant 28, rue Saint-Lazare, à la requête d'Ernest Amédée Boissaye, directeur administratif de ladite société. La mise à prix est fixée à 750 francs., 14 février 1882; MC/ET/XXXI/1182
      À la suite:
      1882, 3 mars Procès-verbal d'adjudication au profit d'éléonore Robert Letulle, directeur de contentieux, demeurant, 66, rue du Faubourg-Saint-Martin pour la somme principale de 3 360 francs.
      De l'image fixe à l'image animée (1820-1910), documents du Minutier central des notaires de Paris relatifs à l'histoire des photographes et de la photographie, par Marc Durand, Paris, Archives nationales, 2015, notice n° 5091 (version dématérialisée de l'instrument de recherche, les notices biographiques et compléments de descriptions d'actes ne se trouvent que sur la version papier de l'ouvrage, voir contexte dans le Plan d’orientation général - Notaires de Paris, guides thématiques du Minutier).
      Saint-Lazare (rue); Faubourg-Saint-Martin (rue du); Castets-Hennebert, ?; Boissaye, Ernest Amédée; Letulle, Éléonore Robert
  - Minutes. 1882, 16 février - 28 février, 16 février - 28 février 1882; MC/ET/XXXI/1183
    - Contrat de mariage sous le régime de la communauté de biens entre Gustave Émile Couder, employé photographe, demeurant 96, rue Monge, et Marie Berthe Chelot, demeurant 7, rue Claude-Bernard. Mariage à la mairie du 5e arrondissement de Paris., 24 février 1882; MC/ET/XXXI/1183
      1882, 29 avril Dépôt des pièces de publication. 1894, 19 octobre Constatation d'emploi d'une somme de 11 907,20 francs, par Marie Berthe Chelot, épouse de Gustave Émile Couder, photographe, domicilié 56, avenue de Clichy, elle-même, demeurant 37, rue Jouffroy. 1896, 25 janvier Décharge de mandat par Marie Berthe Chelot, divorcée d'Émile Couder, demeurant 72 bis, rue Philippe de Girard, à René Thierry, demeurant 45, rue de Richelieu.
      De l'image fixe à l'image animée (1820-1910), documents du Minutier central des notaires de Paris relatifs à l'histoire des photographes et de la photographie, par Marc Durand, Paris, Archives nationales, 2015, notice n° 1171 (version dématérialisée de l'instrument de recherche, les notices biographiques et compléments de descriptions d'actes ne se trouvent que sur la version papier de l'ouvrage, voir contexte dans le Plan d’orientation général - Notaires de Paris, guides thématiques du Minutier).
      Monge (rue); Claude-Bernard (rue); Jouffroy (rue); Clichy (avenue de); Philippe-de-Girard (rue); Richelieu (rue de); Couder, Gustave Émile; Chelot, Marie Berthe; Thierry, René
  - Minutes. 1882, 1er mars - 15 mars, 1er mars - 15 mars 1882; MC/ET/XXXI/1184
  - Minutes. 1882, 16 mars - 31 mars, 16 mars - 31 mars 1882; MC/ET/XXXI/1185
  - Minutes. 1882, avril, avril 1882; MC/ET/XXXI/1186
  - Minutes. 1882, mai, mai 1882; MC/ET/XXXI/1187
  - Minutes. 1882, juin, juin 1882; MC/ET/XXXI/1188
  - Minutes. 1882, 1er juillet - 15 juillet, 1er juillet - 15 juillet 1882; MC/ET/XXXI/1189
  - Minutes. 1882, 16 juillet - 31 juillet, 16 juillet - 31 juillet 1882; MC/ET/XXXI/1190
  - Minutes. 1882, août, août 1882; MC/ET/XXXI/1191
  - Minutes. 1882, septembre, septembre 1882; MC/ET/XXXI/1192
    - Cahier de charges par la société Delorme et Barberet, boulevard Rochechouart, n° 84, pour la vente des propriétés du château de Plaisance à Neuilly-sur-Marne. Suites., 30 septembre 1882 - 1er mars 1894; MC/ET/XXXI/1192; Document en mauvais état.
      Plusieur plans
      MC/RE/XXXI/25
      cahier des charges; Neuilly-Plaisance (Seine-Saint-Denis); Rochechouart (boulevard de)
  - Minutes. 1882, octobre, octobre 1882; MC/ET/XXXI/1193
  - Minutes. 1882, novembre, novembre 1882; MC/ET/XXXI/1194
  - Minutes. 1882, 1er décembre - 11 décembre, 1er décembre - 11 décembre 1882; MC/ET/XXXI/1195
  - Minutes. 1882, 12 décembre - 31 décembre, 12 décembre - 31 décembre 1882; MC/ET/XXXI/1196
  - Minutes. 1883, janvier, janvier 1883; MC/ET/XXXI/1197
  - Minutes. 1883, février, février 1883; MC/ET/XXXI/1198
  - Minutes. 1883, 1er mars - 19 mars, 1er mars - 19 mars 1883; MC/ET/XXXI/1199
  - Minutes. 1883, 20 mars - 31 mars, 20 mars - 31 mars 1883; MC/ET/XXXI/1200
  - Minutes. 1883, avril, avril 1883; MC/ET/XXXI/1201
  - Minutes. 1883, mai, mai 1883; MC/ET/XXXI/1202
  - Minutes. 1883, 1er juin - 25 juin, 1er juin - 25 juin 1883; MC/ET/XXXI/1203
  - Minutes. 1883, 26 juin - 30 juin, 26 juin - 30 juin 1883; MC/ET/XXXI/1204
  - Minutes. 1883, juillet, juillet 1883; MC/ET/XXXI/1205
  - Minutes. 1883, août, août 1883; MC/ET/XXXI/1206
  - Minutes. 1883, septembre, septembre 1883; MC/ET/XXXI/1207
  - Minutes. 1883, 1er octobre - 19 octobre, 1er octobre - 19 octobre 1883; MC/ET/XXXI/1208
  - Minutes. 1883, 20 octobre - 31 octobre, 20 octobre - 31 octobre 1883; MC/ET/XXXI/1209
  - Minutes. 1883, novembre, novembre 1883; MC/ET/XXXI/1210
  - Minutes. 1883, décembre, décembre 1883; MC/ET/XXXI/1211
  - Minutes. 1884, 1er janvier - 21 janvier, 1er janvier - 21 janvier 1884; MC/ET/XXXI/1212
  - Minutes. 1884, 22 janvier - 31 janvier, 22 janvier - 31 janvier 1884; MC/ET/XXXI/1213
    - Statuts de la société foncière des Coteaux de Longchamps, avenue de l'Opéra, n° 30., 22 janvier 1884 - 26 mai 1913; MC/ET/XXXI/1213; L'acte contient plusieurs centaines de pages.
      Suites jusqu'au 26 mai 1913.
      Date de création de la notice: 2006
      acte de société; Opéra (avenue de l')
  - Minutes. 1884, février, février 1884; MC/ET/XXXI/1214
  - Minutes. 1884, 1er mars - 19 mars, 1er mars - 19 mars 1884; MC/ET/XXXI/1215
    - Vente par Jules Marsaudout, ingénieur civil, et Marie Reine Aline Vendu, son épouse, demeurant 18, rue Fortuny, à Auguste Edmond Vacquerie, homme de lettres, demeurant 45, rue de Richelieu, d'une propriété d'une contenance de 255 m², environ, situé 8, rue Dumont-d'Urville, comprenant un hôtel particulier de deux étages et un troisième mansardé avec écurie et remise, pour la somme principale de 200 000 francs., 19 mars 1884; MC/ET/XXXI/1215
      1884, 24 et 25 juin Décharge par Jules Marsaudout à Hippolyte Adolphe Mégret notaire, demeurant 45, rue de Richelieu pour la somme de 200 000 francs.
      De l'image fixe à l'image animée (1820-1910), documents du Minutier central des notaires de Paris relatifs à l'histoire des photographes et de la photographie, par Marc Durand, Paris, Archives nationales, 2015, notice n° 4824 (version dématérialisée de l'instrument de recherche, les notices biographiques et compléments de descriptions d'actes ne se trouvent que sur la version papier de l'ouvrage, voir contexte dans le Plan d’orientation général - Notaires de Paris, guides thématiques du Minutier).
      Richelieu (rue de); Fortuny (rue); Dumont-d'Urville (rue); Marsaudout, Jules; Vendu, Marie Reine Aline; Vacquerie, Auguste Edmond; Mégret, Hippolyte Adolphe
  - Minutes. 1884, 20 mars - 31 mars, 20 mars - 31 mars 1884; MC/ET/XXXI/1216
  - Minutes. 1884, 1er avril - 8 avril, 1er avril - 8 avril 1884; MC/ET/XXXI/1217
  - Minutes. 1884, 9 avril - 30 avril, 9 avril - 30 avril 1884; MC/ET/XXXI/1218
  - Minutes. 1884, 1er mai - 15 mai, 1er mai - 15 mai 1884; MC/ET/XXXI/1219
    - Vente par Hippolyte Délié, photographe, demeurant 6, boulevard des Italiens, d'un fonds de photographie situé même adresse à Paul Henri Adrien Vieux-Rochas (nommé en famille et aux présentes Rochas seulement) photographe, demeurant 6 et 8, rue de la Préfecture à Tours (Indre-et-Loire), et Auguste Clément Bannel, ingénieur, demeurant 64, rue de Rivoli, ayant la signature sociale dans la société en nom collectif Paul Rochas et Bannel, dont le siège se situe 6, boulevard des Italiens. Le prix est fixé à la somme principale de 60 000 francs. À signaler: l'acte comprend les conditions d'acquisition de l'entreprise d'Adolphe Disdéri par Hippolyte Délié, ainsi que les conditions de location et une copie des statuts de la société Paul Rochas et Bannel., 2 mai 1884; MC/ET/XXXI/1219
      De l'image fixe à l'image animée (1820-1910), documents du Minutier central des notaires de Paris relatifs à l'histoire des photographes et de la photographie, par Marc Durand, Paris, Archives nationales, 2015, notice n° 1406 (version dématérialisée de l'instrument de recherche, les notices biographiques et compléments de descriptions d'actes ne se trouvent que sur la version papier de l'ouvrage, voir contexte dans le Plan d’orientation général - Notaires de Paris, guides thématiques du Minutier).
      Italiens (boulevard des); Rivoli (rue de); Tours (Indre-et-Loire); Délié, Hippolyte; Rochas, Paul Henri Adrien; Bannel, Auguste Clément; Disdéri, André Eugène Adolphe (1819-1889)
  - Minutes. 1884, 16 mai - 31 mai, 16 mai - 31 mai 1884; MC/ET/XXXI/1220
  - Minutes. 1884, juin, juin 1884; MC/ET/XXXI/1221
  - Minutes. 1884, juillet, juillet 1884; MC/ET/XXXI/1222
  - Minutes. 1884, août, août 1884; MC/ET/XXXI/1223
  - Minutes. 1884, septembre, septembre 1884; MC/ET/XXXI/1224
  - Minutes. 1884, octobre, octobre 1884; MC/ET/XXXI/1225
  - Minutes. 1884, novembre, novembre 1884; MC/ET/XXXI/1226
  - Minutes. 1884, décembre, décembre 1884; MC/ET/XXXI/1227
    - Contrat de mariage sous le régime de la communauté de biens entre Lucien Émile Édouard Muller, photographe, demeurant 48 bis, rue de Rivoli, et Marie Louise Rault, photographe, demeurant 74, rue du Château-d'Eau. Mariage à la mairie du 10e arrondissement de Paris., 27 décembre 1884; MC/ET/XXXI/1227
      1885, 16 avril Dépôt des pièces de publication.
      De l'image fixe à l'image animée (1820-1910), documents du Minutier central des notaires de Paris relatifs à l'histoire des photographes et de la photographie, par Marc Durand, Paris, Archives nationales, 2015, notice n° 3683 (version dématérialisée de l'instrument de recherche, les notices biographiques et compléments de descriptions d'actes ne se trouvent que sur la version papier de l'ouvrage, voir contexte dans le Plan d’orientation général - Notaires de Paris, guides thématiques du Minutier).
      Château-d'Eau (rue du); Rivoli (rue de); Muller, Lucien Emile Edouard; Rault, Marie Louise; photographe
  - Minutes. 1885, janvier, janvier 1885; MC/ET/XXXI/1228
  - Minutes. 1885, février, février 1885; MC/ET/XXXI/1229
  - Minutes. 1885, mars, mars 1885; MC/ET/XXXI/1230
  - Minutes. 1885, 1er avril - 19 avril, 1er avril - 19 avril 1885; MC/ET/XXXI/1231/A
    ET/XXXI/1231
  - Minutes. 1885, 20 avril - 30 avril, 20 avril - 30 avril 1885; MC/ET/XXXI/1231/B
    ET/XXXI/1231 bis
  - Minutes. 1885, mai, mai 1885; MC/ET/XXXI/1232
  - Minutes. 1885, juin, juin 1885; MC/ET/XXXI/1233
  - Minutes. 1885, juillet, juillet 1885; MC/ET/XXXI/1234
  - Minutes. 1885, août, août 1885; MC/ET/XXXI/1235
  - Minutes. 1885, septembre, septembre 1885; MC/ET/XXXI/1236
  - Minutes. 1885, octobre, octobre 1885; MC/ET/XXXI/1237
  - Minutes. 1885, novembre, novembre 1885; MC/ET/XXXI/1238
    - Donation réciproque entre Lucien Émile Édouard Muller, photographe, et Marie Louise Rault, son épouse, sans profession, demeurant, 48 bis, rue de Rivoli. À signaler: un courrier signale les lieu et date de décès de Lucien Émile Édouard Muller., 25 novembre 1885; MC/ET/XXXI/1238
      De l'image fixe à l'image animée (1820-1910), documents du Minutier central des notaires de Paris relatifs à l'histoire des photographes et de la photographie, par Marc Durand, Paris, Archives nationales, 2015, notice n° 3684 (version dématérialisée de l'instrument de recherche, les notices biographiques et compléments de descriptions d'actes ne se trouvent que sur la version papier de l'ouvrage, voir contexte dans le Plan d’orientation général - Notaires de Paris, guides thématiques du Minutier).
      Rivoli (rue de); Muller, Lucien Émile Édouard; Rault, Marie Louise
  - Minutes. 1885, 1er décembre - 18 décembre, 1er décembre - 18 décembre 1885; MC/ET/XXXI/1239/A
    ET/XXXI/1239
  - Minutes. 1885, 19 décembre - 31 décembre, 19 décembre - 31 décembre 1885; MC/ET/XXXI/1239/B
    ET/XXXI/1239 bis
  - Minutes. 1886, janvier, janvier 1886; MC/ET/XXXI/1240
  - Minutes. 1886, février, février 1886; MC/ET/XXXI/1241
  - Minutes. 1886, mars, mars 1886; MC/ET/XXXI/1242
  - Minutes. 1886, avril, avril 1886; MC/ET/XXXI/1243
    - Notoriété après décès de Pauline Lorry de Fontenelles, survenu en son domicile 22, route des Gardes à Meudon, le 17 octobre 1885., 7 avril 1886; MC/ET/XXXI/1243
      De l'image fixe à l'image animée (1820-1910), documents du Minutier central des notaires de Paris relatifs à l'histoire des photographes et de la photographie, par Marc Durand, Paris, Archives nationales, 2015, notice n° 4834 (version dématérialisée de l'instrument de recherche, les notices biographiques et compléments de descriptions d'actes ne se trouvent que sur la version papier de l'ouvrage, voir contexte dans le Plan d’orientation général - Notaires de Paris, guides thématiques du Minutier).
      Meudon (Hauts-de-Seine); Lorry de Fontenelles, Pauline
    - Transport par Lucien Vafflard, célibataire majeur, rentier, demeurant, 22, route des Gardes à Meudon, actuellement 12, rue du Quatre-Septembre, sur Julien Victor Hermenegilde Pigeot de Carey, propriétaire, demeurant à Strasbourg (Bas-Rhin), d'une somme de 35 000 francs., 12 avril 1886; MC/ET/XXXI/1243
      De l'image fixe à l'image animée (1820-1910), documents du Minutier central des notaires de Paris relatifs à l'histoire des photographes et de la photographie, par Marc Durand, Paris, Archives nationales, 2015, notice n° 4835 (version dématérialisée de l'instrument de recherche, les notices biographiques et compléments de descriptions d'actes ne se trouvent que sur la version papier de l'ouvrage, voir contexte dans le Plan d’orientation général - Notaires de Paris, guides thématiques du Minutier).
      4-Septembre (rue du); Strasbourg (Bas-Rhin); Meudon (Hauts-de-Seine); Vafflard, Lucien; Pigeot de Carey, Julien Victor Hermenegilde
  - Minutes. 1886, 1er mai - 15 mai, 1er mai - 15 mai 1886; MC/ET/XXXI/1244/A
    ET/XXXI/1244
  - Minutes. 1886, 16 mai - 31 mai, 16 mai - 31 mai 1886; MC/ET/XXXI/1244/B
    ET/XXXI/1244 bis
  - Minutes. 1886, 1er juin - 17 juin, 1er juin - 17 juin 1886; MC/ET/XXXI/1245/A
    ET/XXXI/1245
  - Minutes. 1886, 20 juin - 30 juin, 20 juin - 30 juin 1886; MC/ET/XXXI/1245/B
    ET/XXXI/1245 bis
  - Minutes. 1886, 1er juillet - 20 juillet, 1er juillet - 20 juillet 1886; MC/ET/XXXI/1246/A
    ET/XXXI/1246
  - Minutes. 1886, 21 juillet - 31 juillet, 21 juillet - 31 juillet 1886; MC/ET/XXXI/1246/B
    ET/XXXI/1246 bis
  - Minutes. 1886, août - septembre, août - septembre 1886; MC/ET/XXXI/1247
  - Minutes. 1886, 1er octobre - 15 octobre, 1er octobre - 15 octobre 1886; MC/ET/XXXI/1248/A
    ET/XXXI/1248
  - Minutes. 1886, 16 octobre - 31 octobre, 16 octobre - 31 octobre 1886; MC/ET/XXXI/1248/B
    ET/XXXI/1248 bis
    - Obligation par Lucien Vafflard célibataire majeur, rentier, demeurant, 22, route des Gardes à Meudon, actuellement 12, rue du Quatre-Septembre, au profit de julien Victor Hermenegilde Pigeot de Carey, propriétaire, demeurant à Strasbourg, pour prêt d'une somme principale de 35 000 francs remboursable dans un an, accompagné d'un taux de 5 % l'an, payable par semestre., 25 octobre 1886; MC/ET/XXXI/1248/B
      De l'image fixe à l'image animée (1820-1910), documents du Minutier central des notaires de Paris relatifs à l'histoire des photographes et de la photographie, par Marc Durand, Paris, Archives nationales, 2015, notice n° 4836 (version dématérialisée de l'instrument de recherche, les notices biographiques et compléments de descriptions d'actes ne se trouvent que sur la version papier de l'ouvrage, voir contexte dans le Plan d’orientation général - Notaires de Paris, guides thématiques du Minutier).
  - Minutes. 1886, novembre, novembre 1886; MC/ET/XXXI/1249
  - Minutes. 1886, décembre, décembre 1886; MC/ET/XXXI/1250
  - Minutes. 1887, janvier, janvier 1887; MC/ET/XXXI/1251
  - Minutes. 1887, février, février 1887; MC/ET/XXXI/1252
  - Minutes. 1887, mars, mars 1887; MC/ET/XXXI/1253
  - Minutes. 1887, avril, avril 1887; MC/ET/XXXI/1254
  - Minutes. 1887, mai, mai 1887; MC/ET/XXXI/1255
  - Minutes. 1887, juin, juin 1887; MC/ET/XXXI/1256
  - Minutes. 1887, juillet, juillet 1887; MC/ET/XXXI/1257
  - Minutes. 1887, août - septembre, août - septembre 1887; MC/ET/XXXI/1258
  - Minutes. 1887, octobre, octobre 1887; MC/ET/XXXI/1259
  - Minutes. 1887, novembre, novembre 1887; MC/ET/XXXI/1260
  - Minutes. 1887, décembre, décembre 1887; MC/ET/XXXI/1261
  - Minutes. 1888, janvier, janvier 1888; MC/ET/XXXI/1262
    - Obligation par Lucien Vafflard rentier, demeurant, au Val de Salerne à Hyères (Var), au profit de julien Victor Hermenegilde Pigeot de Carey, propriétaire, demeurant à Strasbourg, pour prêt d'une somme principale de 15 000 francs remboursable dans un an, accompagné d'un taux de 5 % l'an, payable par semestre., 9 janvier 1888; MC/ET/XXXI/1262
      De l'image fixe à l'image animée (1820-1910), documents du Minutier central des notaires de Paris relatifs à l'histoire des photographes et de la photographie, par Marc Durand, Paris, Archives nationales, 2015, notice n° 4837 (version dématérialisée de l'instrument de recherche, les notices biographiques et compléments de descriptions d'actes ne se trouvent que sur la version papier de l'ouvrage, voir contexte dans le Plan d’orientation général - Notaires de Paris, guides thématiques du Minutier).
      Hyères (Var); Vafflard, Lucien; Pigeot de Carey, Julien Victor Hermenegilde
  - Minutes. 1888, février, février 1888; MC/ET/XXXI/1263
  - Minutes. 1888, mars, mars 1888; MC/ET/XXXI/1264
    - Notoriété concernant une société en participation pour la construction d'un établissement destiné à l'installation du service des Pompes Funèbres de Paris, entre Jules Léon Vafflard et Eugène François Bélier., 27 mars 1888; MC/ET/XXXI/1264
      1888, 30 mars Procuration par les héritiers de Jules Léon Vafflard à Eugène François Bélier. 1892, 5 décembre Procuration par les mêmes au même. 1895, 29 juin Notoriété complémentaire.
      De l'image fixe à l'image animée (1820-1910), documents du Minutier central des notaires de Paris relatifs à l'histoire des photographes et de la photographie, par Marc Durand, Paris, Archives nationales, 2015, notice n° 4838 (version dématérialisée de l'instrument de recherche, les notices biographiques et compléments de descriptions d'actes ne se trouvent que sur la version papier de l'ouvrage, voir contexte dans le Plan d’orientation général - Notaires de Paris, guides thématiques du Minutier).
      Vafflard, Jules Léon; Bélier, Eugène François
  - Minutes. 1888, avril, avril 1888; MC/ET/XXXI/1265
  - Minutes. 1888, mai, mai 1888; MC/ET/XXXI/1266
  - Minutes. 1888, 1er juin - 19 juillet, 1er juin - 19 juillet 1888; MC/ET/XXXI/1267
  - Minutes. 1888, 20 juillet - août, 20 juillet - août 1888; MC/ET/XXXI/1268
  - Minutes. 1888, septembre, septembre 1888; MC/ET/XXXI/1269
  - Minutes. 1888, 1er octobre - 10 octobre, 1er octobre - 10 octobre 1888; MC/ET/XXXI/1270
  - Minutes. 1888, 11 octobre - 31 octobre, 11 octobre - 31 octobre 1888; MC/ET/XXXI/1271
  - Minutes. 1888, novembre, novembre 1888; MC/ET/XXXI/1272
  - Minutes. 1888, décembre, décembre 1888; MC/ET/XXXI/1273
  - Minutes. 1889, janvier, janvier 1889; MC/ET/XXXI/1274
  - Minutes. 1889, février, février 1889; MC/ET/XXXI/1275
  - Minutes. 1889, mars, mars 1889; MC/ET/XXXI/1276
    Voir aussi MC/ET/XXXI/1277: Statuts de la société anonyme "L'ENERGIE ELECTRIQUE" (7 mars 1889).
  - Minute. 1889, 7 mars- 1901, 27 avril. Statuts de la société anonyme "L'ENERGIE ELECTRIQUE"., 7 mars 1889 - 27 avril 1901; MC/ET/XXXI/1277
    Le niveau inférieur de description, quand il existe, correspond aux minutes d'actes.
    - Statuts de la Société anonyme de l'énergie électrique, avec sous titre ' Havre 'concession à Charles Ferdinand Gustave Adolphe Marie, Mildé, constructeur électricien demeurant Paris rue Laugier, n°26, dont il est gérant, (Mildé Fils), ayant son siège à Paris rue de Richelieu n° 99, 7 mars 1889 - 27 avril 1901; MC/ET/XXXI/1277
      Actes à la suite jusqu'au 27 avril 1901.
      statuts; Laugier (rue); Richelieu (rue de); Mildé, Charles Ferdinand Gustave Adolphe Marie; Mildé (fils); électricien
  - Minutes. 1889, avril, avril 1889; MC/ET/XXXI/1278
  - Minutes. 1889, mai, mai 1889; MC/ET/XXXI/1279
  - Minutes. 1889, juin, juin 1889; MC/ET/XXXI/1280
  - Minutes. 1889, 1er juillet - 2 août, 1er juillet - 2 août 1889; MC/ET/XXXI/1281
  - Minutes. 1889, 3 août - 30 septembre, 3 août - 30 septembre 1889; MC/ET/XXXI/1282
  - Minutes. 1889, octobre, octobre 1889; MC/ET/XXXI/1283
  - Minutes. 1889, novembre, novembre 1889; MC/ET/XXXI/1284
  - Minutes. 1889, décembre, décembre 1889; MC/ET/XXXI/1285
  - Minutes. 1890, janvier, janvier 1890; MC/ET/XXXI/1286
  - Minutes. 1890, 1er février - 15 février, 1er février - 15 février 1890; MC/ET/XXXI/1287
  - Minutes. 1890, 16 février - 28 février, 16 février - 28 février 1890; MC/ET/XXXI/1288
  - Minutes. 1890, 1er mars - 15 mars, 1er mars - 15 mars 1890; MC/ET/XXXI/1289
  - Minutes. 1890, 16 mars - 31 mars, 16 mars - 31 mars 1890; MC/ET/XXXI/1290
  - Minutes. 1890, avril, avril 1890; MC/ET/XXXI/1291
    - Prêt conditionnel par le Crédit foncier de France à Lucien Émile Édouard Muller, photographe, et Marie Louise Rault, son épouse, sans profession, demeurant 48, rue de Rivoli, pour une somme de 3 000 francs, réalisée en numéraire et remboursable en trente annuités comprenant un intérêt de 4% l'an plus les frais administratifs. Les contractants hypothèquent, pour sûreté de garantie, une maison de campagne située 244, avenue de Bry, au Perreux., 19 avril 1890; MC/ET/XXXI/1291
      1890, 21 mai Réalisation du prêt. À signaler: l'acte donne le détail de la création d'une société de photographie passée par acte sous seing privé, le 1er octobre 1879.
      De l'image fixe à l'image animée (1820-1910), documents du Minutier central des notaires de Paris relatifs à l'histoire des photographes et de la photographie, par Marc Durand, Paris, Archives nationales, 2015, notice n° 3685 (version dématérialisée de l'instrument de recherche, les notices biographiques et compléments de descriptions d'actes ne se trouvent que sur la version papier de l'ouvrage, voir contexte dans le Plan d’orientation général - Notaires de Paris, guides thématiques du Minutier).
  - Minutes. 1890, mai, mai 1890; MC/ET/XXXI/1292
  - Minutes. 1890, juin, juin 1890; MC/ET/XXXI/1293
  - Minutes. 1890, 1er juillet - 15 juillet, 1er juillet - 15 juillet 1890; MC/ET/XXXI/1294